臺灣嘉義地方法院刑事判決
111年度易字第361號
公  訴  人  臺灣嘉義地方檢察署檢察官
被      告  蔡佳宏




上列被告因竊盜案件，經檢察官提起公訴（111年度偵字第6777
號），被告於本院準備程序中就被訴事實為有罪之陳述，經本院
裁定以簡式審判程序審理，判決如下：
    主  文
蔡佳宏共同犯攜帶兇器竊盜罪，累犯，處有期徒刑柒月。
    犯 罪 事 實
一、蔡佳宏於民國111年4月13日12時28分許，駕駛其姊蔡菀庭所
    有，車牌號碼000-0000號之自用小客車，搭載真實姓名年籍
    不詳綽號「紅龜」之成年男子，行經嘉義市○區○○街○○路○○
    號300644號）趙鍵財之私人土地前，見該處車輛無人看管，
    竟意圖為自己不法之所有，與「紅龜」共同基於竊盜之犯意
    聯絡，由蔡佳宏攜帶蔡菀庭所有，置於車上，客觀上對人之
    生命、身體構成威脅，可供作兇器使用之扳手1支，拆卸趙
    鍵財所有，停於上開土地上之納智捷車輛輪胎4個（價值新
    臺幣〈下同〉6,000元），再與「紅龜」一同將輪胎搬運至上
    開自用小客車上，隨即駕車逃離現場。
二、案經嘉義市政府警察局第一分局報告臺灣嘉義地方檢察署檢
    察官偵查起訴。 
    理  由
一、本件係經被告蔡佳宏於準備程序當庭表示認罪，而經本院裁
    定以簡式審判程序加以審理，則依據刑事訴訟法第273條之2
    、同法第159條第2項之規定，不適用傳聞法則有關限制證據
    能力之相關規定，合先敘明。
二、上揭犯罪事實，業據被告於警詢、偵訊、本院準備程序及審
    理時均坦承不諱（見嘉市警一偵字第1110004253號卷，下稱
    警卷，第1-4頁；111年度偵字第6777號卷，下稱偵卷，第10
    3-105頁；111年度易字第361號卷，下稱易卷，第61、76-81
    頁），並經證人即被害人趙鍵財、證人蔡許秀琴於警詢時證
    述明確（見警卷第8-9、11-12、14-16頁），復有扣押筆錄
    、扣押物品目錄表、被害報告單、贓物認領保管單各1份、
    監視器錄影畫面翻拍照片10張、扣押物品照片、被告行竊時
    使用之交通工具照片各1張、監視器畫面錄影光碟1片在卷可
    查（見警卷第18-21、23-30頁），足認被告所為之任意性自
    白，核與事實相符。本件事證明確，被告犯行堪予認定。
三、論罪科刑：
(一)刑法第321條第1項第3款之攜帶兇器竊盜罪，係以行為人攜
    帶兇器竊盜為其加重條件。此所謂兇器，其種類並無限制，
    凡客觀上足對人之生命、身體、安全構成威脅，具有危險性
    之兇器均屬之。且祇須行竊時攜帶此種具有危險性之兇器為
    已足，並不以攜帶之初有行兇之意圖為必要（最高法院79年
    台上字第5253號判決意旨參照）。被告為本件犯行所使用之
    扳手1支，為金屬材質，此據被告於本院準備程序時供承在
    卷（見易卷第61頁），且可拆卸汽車輪胎螺絲，足見質地堅
    硬，客觀上足以對人之生命、身體構成威脅，具有危險性，
    自屬兇器。
(二)核被告所為，係犯刑法第321條第1項第3款之攜帶兇器竊盜
    罪。被告與「紅龜」之成年男子，彼此間具犯意聯絡及行為
    分擔，為共同正犯。
(三)累犯：查被告前因施用第二級毒品案件，經臺灣雲林地方法
    院以106年度易字第545號判處有期徒刑8月確定；又因竊盜
    案件，經同院以106年度港簡字第111號判處有期徒刑3月確
    定，上開案件經同院以106年度聲字第983號裁定應執行有期
    徒刑9月確定（下稱執行一)；又因施用第二級毒品案件，經
    同院以106年度易字第1189、1256號判處有期徒刑9月、9月
    ，應執行有期徒刑1年2月確定，並與執行一接續執行，於10
    8年6月12日縮短刑期假釋出監，於108年10月17日徒刑期滿
    假釋未經撤銷，視為執行完畢，有上開判決、刑案資料查註
    記錄表各1份在卷可佐（見偵卷第41-51、115-124頁），其
    於受徒刑之執行完畢後，5年以內故意再犯本件有期徒刑以
    上之罪，為累犯，本院考量其前案亦有竊盜案件，顯見被告
    並未因前案執行完畢，心生警惕避免再犯，認本件如加重其
    最低本刑，並未超過其所應負擔罪責，爰依刑法第47條第1
    項規定加重其刑。
(四)爰審酌被告不思正途獲取財物，本件犯罪之手段及分工，所
    竊取財物之種類、數量及價值，被害人趙鍵財所受之損害，
    被告犯後坦承犯行，所竊取之財物已返還被害人，有嘉義市
    政府警察局第一分局贓物認領保管單1份在卷可參（見警卷
    第24頁），暨被告自陳國中畢業之智識程度、離婚、從事鐵
    工及打零工，與母親同住等一切情狀，量處如主文所示之刑
    。
四、沒收：
(一)被告為本件犯行所使用之扳手1支，並未扣案，被告於本院
    準備程序時供稱扳手為其姊所有（見易卷第61頁），復無證
    據證明扳手1支為其所有，爰不另為沒收或追徵價額之諭知
    。
(二)被告為本件犯行之犯罪所得為輪胎4個，業經發還被害人，
    爰不另為沒收或追徵價額之諭知。
據上論斷，應依刑事訴訟法第273條之1第1項、第299條第1項前
段（僅記載程序法條），判決如主文。
本案經檢察官柯文綾提起公訴，檢察官劉達鴻到庭執行職務。
中　　華　　民　　國　　111 　年　　7 　　月　　27　　日
                  刑事第一庭    法　官  吳育汝
以上正本證明與原本無異。
如不服本判決應於收受判決後20日內向本院提出上訴書狀，並應
敘述具體理由；其未敘述上訴理由者，應於上訴期間屆滿後20日
內向本院補提理由書（均須按他造當事人之人數附繕本）「切勿
逕送上級法院」。告訴人或被害人如對於本判決不服者，應具備
理由請求檢察官上訴，其上訴期間之計算係以檢察官收受判決正
本之日期為準。　　
中　　華　　民　　國　　111 　年　　7 　　月　　27　　日
                                書記官  黃士祐
附錄論罪科刑法條：
中華民國刑法第321條：
犯竊盜罪而有下列情形之一者，處6月以上、5年以下有期徒刑，
得併科新臺幣10萬元以下罰金：
一、侵入住宅或有人居住之建築物、船艦或隱匿其內而犯之者。
二、毀越門扇、牆垣或其他安全設備而犯之者。
三、攜帶兇器而犯之者。
四、結夥三人以上而犯之者。
五、乘火災、水災或其他災害之際而犯之者。
六、在車站、埠頭、航空站或其他供水、陸、空公眾運輸之舟、
    車、航空機內而犯之者。
前項之未遂犯罰之。